【裁判字號】    97,訴,716
【裁判日期】    970530
【裁判案由】    強盜等
【裁判全文】
臺灣臺南地方法院刑事判決               97年度訴字第716號
公  訴  人  臺灣臺南地方法院檢察署檢察官
被      告  丙○○
指定辯護人  甲○○  本院公設辯護人
被      告  丁○○
指定辯護人  熊家興  律師
上列被告等因強盜等案件，經檢察官提起公訴（97年度偵字第32
05號、第5184號、第5550號），本院判決如下：
    主  文
丙○○犯如附表編號壹至柒所示之各罪，各處如附表編號壹至柒
所示之宣告刑；又共同犯如附表編號捌至拾肆所示之各罪，各處
如附表編號捌至拾肆所示之宣告刑。應執行有期徒刑貳拾年。
丁○○共同犯如附表編號捌至拾肆所示之各罪，均累犯，各處如
附表編號捌至拾肆所示之宣告刑。應執行有期徒刑拾年。
    事  實
一、丁○○前因竊盜案件，經本院以93年度簡上字第265號判處
    有期徒刑一年五月，於民國94年1月27日確定，復於95年6月
    13日假釋付保護管束，再於95年9月29日保護管束期滿，假
    釋未經撤銷視為執行完畢（就本件所犯共七件均構成累犯）
    。
二、丙○○意圖為自己不法之所有，先後於附表編號一至七所示
    之時間、地點，以附表編號一至七所示之方法，強盜、搶奪
    、竊盜如附表編號一至七所示被害人之財物，其中如附表編
    號二、三、四、六、七所示之犯行均為丙○○未被犯罪偵查
    機關發覺前，自行向台南市警察局第一分局員警自首，並進
    而接受裁判。丙○○又與丁○○基於共同意圖為自己不法所
    有之犯意聯絡，先後於附表編號八至十四所示之時間、地點
    ，以附表編號八至十四所示之方法，強盜、搶奪、竊盜、恐
    嚇取財如附表編號八至十四所示被害人之財物，丙○○就如
    附表編號十三、十四所示之犯行於未被犯罪偵查機關發覺前
    ，自行向台南市警察局第一分局員警自首，並進而接受裁判
    ；丁○○則就如附表編號八至十一所示之犯行於未被犯罪偵
    查機關發覺前，自行向台南市警察局第一分局員警自首，並
    進而接受裁判。
三、案經庚○○、己○○訴由臺南市警察局第一分局、臺南市警
    察局第三分局報告台灣台南地方法院檢察署檢察官偵查起訴
    。
    理  由
一、查上開犯罪事實，有證據如下可資佐證：
  (一)被告丙○○犯如附表編號一至十四所示之犯行部分：
    1.被告丙○○於警詢、偵查中及本院審理時之自白；
    2.證人即共同被告丁○○於本院審理時坦承不諱；
    3.如附表編號一至十四所示告訴人及被害人於警詢中之供
       述；
    4.證人即如附表編號二、三、四、六、九、十三、十四所示
      告訴人及被害人於偵查中之證述；
    5.贓物認領保管單三紙（分見南市警一刑偵字第9704000037
      4號卷頁121、140、149）。
  (二)被告丁○○犯如附表編號八至十四所示之犯行部分：
    1.被告丁○○於本院審理時坦承不諱；
    2.證人即共同被告丙○○於偵查中之證述；
    3.如附表編號八至十四所示被害人於警詢中之供述；
    4.證人即如附表九、十三、十四所示被害人於偵查中之證述
      ；
    5.贓物認領保管單二紙（分見南市警一刑偵字第9704000037
      4號卷頁140、149）。
  (三)茲經各自互核上開(一)、(二)各項證據之結果，就附表所載各件
    犯罪事實之時間、地點、行為人、被害人、犯罪方法及所得
    財物等重要犯罪構成要件要素，各自符合，並參諸後述所載
    被告二人自首之情節，本件犯行事證確係已臻明確，要足認
    定，應予依法論科。
二、本件之爭點如下：
  (一)被告丙○○及其辯護人之爭執
    1.如附表編號二、三、四、六、七、十三、十四所示之犯罪
      均是警方未有確切證據懷疑是被告丙○○所為之前，被告
      丙○○即主動供出犯行，應符合自首減輕其刑之要件。
  (二)被告丁○○及其辯護人之爭執
    1.被告丁○○所為如附表編號十三之犯行，依被害人許美華
      所指述情節，被害人應尚未達到致使不能抗拒之情狀，被
      告丁○○所為，應係犯刑法第346條第1項之恐嚇取財罪。
    2.被告丁○○所為如附表編號八至十一所示之犯行，乃被告
      丁○○於97年2月25日向警方自首犯罪，並因而查出共犯
      丙○○，斯時警方並不知犯罪人為何人，故應有刑法第62
      條自首規定之適用，得減輕其刑。
  (三)經查：
    1.按刑法第62條所謂未發覺之罪，固非以有偵查犯罪權之機
      關或人員確知其人犯罪無誤為必要，而於對其發生嫌疑時
      ，即得謂為已發覺；但此項對犯人之嫌疑，仍須有確切之
      根據得為合理之可疑者，始足當之，若單純主觀上之懷疑
      ，要不得謂已發生嫌疑（最高法院72年度台上字第641號
      判決意旨參照）。是以，於偵查機關未有確切之根據得為
      合理之可疑之前，行為人即主動向偵查機關為犯罪坦承之
      陳述，並接受裁判，即合於自首之規定。
    2.查本件查獲之經過，為如附表編號十二所示之被害人辰○○使用如附表編號一所示之被害人巳○○手機，警方調查
      後遂傳喚被害人辰○○詢問，經被害人辰○○告知該手機
      係向被告丙○○所購買，及遭被告丙○○、丁○○強盜財
      物之事實，有辰○○97年2月19日警詢筆錄附卷可稽（見
      南市警一刑偵字第97040000374號卷頁167至170）。警方
      依此線索，於97年2月25日借提被告丁○○，被告丁○○
      於同日供稱與被告丙○○共同犯如附表編號五、八、九、
      十、十一所示之事實，此有被告丁○○97年2月25日警詢
      筆錄附卷可查（見南市警一刑偵字第97040000374號卷頁
      66至74）。嗣警方再行傳喚被告丙○○於97年2月25日到
      案，被告丙○○即於同日警詢中自行坦承如附表編號二、
      三、四、六、七、十三、十四所示之犯行，亦有被告丙○○97年2月25日警詢筆錄在卷可憑（見南市警一刑偵字第
      97040000374號卷頁1至5）。是以，被告丙○○就上揭犯
      行為對於未發覺之罪主動坦承而為陳述，並進而接受裁判
      ，符合刑法第62條自首之規定。
    3.次查，證人即台南市警察局第三分局偵查佐陳俊宏於本院
      審理中證稱：「這幾件案子都是接續的，我們是根據被害
      人戊○○的手機去追查，起先有懷疑是辰○○所為，但他
      說他也是被害人，且是被被告丙○○、丁○○所強盜，所
      以我們才去借提被告丁○○查證辰○○所說的是否實在」
      、「如果辰○○所說實在，就表示辰○○沒有涉及這些案
      件，且排除其涉案，如果他的手機真的被強盜，就表示被
      告丙○○、丁○○二人有涉及這些案件」、「如果沒有問
      被告丁○○，我們就無法確定辰○○所說是否實在」等語
      （見本院97年5月20日審理筆錄頁8、9），可知員警於借
      提被告丁○○前，僅淺度、薄弱懷疑而非確切懷疑被告丁○○有涉嫌如附表編號一、十二所示犯行之可能性，但也
      不排除被害人辰○○涉嫌前開案件之可能性，至於如附表
      編號八至十一所示之犯行，亦僅為初步懷疑而已，並無其
      他相當之根據而得對被告丁○○為合理確切之懷疑。再者
      ，證人陳俊宏亦於同日證稱：「（問：當日是否被告丁○○跟你們警方供述當日下午筆錄的犯罪行為，你們才知道
      該等案件是被告丁○○所犯？）這些地方都是他主動帶我
      們去查證，我們才可以確認是他所為。」、「（問：被告
      丁○○沒有帶你們去之前，你們知道是何人所為嗎？）不
      知道」等語（見本院97年5月20日審理筆錄頁8）。揆諸上
      開最高法院判決意旨之說明，對犯人之嫌疑，仍須有確切
      之根據得為合理之可疑者，始足當之，若單純主觀上之懷
      疑，要不得謂已發生嫌疑。是以，被告丁○○就附表編號
      八至十一所示之犯行，係於警察機關僅有薄弱、淺度而非
      確切之懷疑之前，即主動坦承犯罪，配合查證，本院認被
      告丁○○就如附表編號八至十一所示犯行有自首之情事，
      得依刑法第62條前段規定減輕其刑。
    4.按恐嚇取財與強盜罪，同以意圖為自己或第三人不法所有
      為主觀違法要件，其所異者，在實施之手段不同：恐嚇取
      財罪，係以將來之惡害通知被害人使其生畏怖心，或以現
      時之危害通知被害人，縱使施以強暴或脅迫，苟此等強制
      行為，並未至使被害人達不能抗拒之程度，亦即其意思自
      由尚未達喪失者，即屬相當；強盜罪則以目前危害或施用
      強暴、脅迫等不正方法至使被害人不能抗拒，亦即其意思
      自由已喪失之程度者，始足當之；又強盜罪之所謂「不能
      抗拒」，係指行為人所為之強暴、脅迫等不法行為，就當
      時之具體事實，予以客觀之判斷，足使被害人身體上或精
      神上達於不能或顯難抗拒之程度而言，即應以通常人之心
      理狀態為準。如行為人所實施之不法手段足以抑制通常人
      之抗拒，使之喪失自由意思，即與不能抗拒之意義相當（
      最高法院80年度第4次刑事庭會議決議參照）。查就附表
      編號十三所示之犯行，檢察官原固以刑法第328條第1項之
      普通強盜罪起訴前來，惟查，如附表編號十三所示之被害
      人許美華前於警詢中供稱：「97年1月10日7時10分許當時
      我正要開門營業，突然有2名男子，佯稱要向我買檳榔，
      因檳榔攤當時只有我一人，該2名歹徒隨後下車進入檳榔
      攤，突然大聲說其二人目前因犯案缺錢欠跑路費，叫我把
      錢拿出來，並要我不要出聲喊叫否則對我不利，我因害怕
      所以就將抽屜內所有金錢拿給他，該二名歹徒拿錢後隨即
      駕車由東往西往永吉村方向逃逸」（見南市警一刑偵字第
      97040000374號卷頁204），足見被告丙○○、丁○○二人
      當時並無使用任何凶器，且就當時之具體事實客觀判斷之
      ，尚不足使被害人許美華身體上或精神上達於不能或顯難
      抗拒之程度，是被告丙○○、丁○○所為如附表編號十三
      所示之犯行與強盜罪之構成要件顯不相符，要無論以強盜
      罪之餘地，依上開所查及說明，均係犯刑法第346條第1項
      之恐嚇取財罪。
三、論罪科刑
  (一)核被告丙○○所為如附表編號一至十四所示之行為，分別係
    犯刑法第320條第1項之竊盜罪、同法第325條第1項之搶奪罪
    、同法第326條之加重搶奪罪、同法第328條第1項之強盜罪
    、同法第330條之加重強盜罪及同法第346條第1項之恐嚇取
    財罪，其詳如附表所載；被告丁○○所為如附表編號八至十
    四所示之行為，分別係犯刑法第320條第1項之竊盜罪、同法
    第325條第1項之搶奪罪、同法第326條之加重搶奪罪、同法
    第328條第1項之強盜罪及同法第346條第1項之恐嚇取財罪，
    其詳如附表所載。被告丙○○、丁○○間，就如附表編號八
    至十四所示之各犯行均有犯意之聯絡及行為之分擔，應論以
    共同正犯。又被告丙○○、丁○○所犯如附表所示之各罪，
    犯意有別，行為互殊，應予分論併罰。公訴意旨雖認被告丙○○、丁○○就如附表編號十三所示之行為係涉犯刑法第
    328條第1項之強盜罪，然本院認被告丙○○、丁○○二人所
    犯如附表編號十三所示之行為為刑法第346條第1項之恐嚇取
    財罪，業如前開二、4.所述，惟因基本犯罪事實同一，本院
    自應予以審理，並變更起訴法條為刑法第346條第1項之恐嚇
    取財罪。
  (二)被告丁○○有如上開所載之犯罪及科刑紀錄，此有臺灣高等
    法院被告前案紀錄表可考，其於95年9月29日執行完畢，五
    年內故意再犯本件如附表編號八至十四所示有期徒刑以上之
    各罪，均為累犯，應依刑法第47條第1項之規定均加重其刑
    。又被告丙○○所犯如附表編號二、三、四、六、七、十三
    、十四所示之犯行，在被有偵查權之公務員或機關發覺前，
    即自承犯行，進而接受裁判，已如前開二、2.所述，合乎自
    首之要件，爰依刑法第62條前段之規定減輕其刑；被告丁○○所犯如附表編號八至十一之犯行，在被有偵查權之公務員
    或機關發覺前，即自承犯行，進而接受裁判，已如前開二、
    3.所述，合乎自首之要件，爰依刑法第62條前段之規定減輕
    其刑，並依刑法第71條第1項之規定先加重後減輕之。
  (三)爰審酌被告丙○○、丁○○二人不思以正當途徑賺取錢財，
    正值青壯年，均具有完全謀生能力，卻先後犯下本件竊盜、
    強盜、搶奪等犯行，法治概念薄弱，嚴重危害社會治安，兼
    衡其二人犯罪後均坦承犯行，分別量處如附表所示之宣告刑
    ，並均定其應執行之刑。
  (四)被告丁○○前有多次竊盜前科，有台灣高等法院被告前案紀
    錄表在卷可考，檢察官聲請對被告丁○○宣告強制工作，原
    非無據。惟考量被告丁○○犯後坦承犯行，尚知己非，經本
    院量處如主文所示之刑度，已可促其惕勵自省，尚無宣告強
    制工作之必要。被告丁○○如於本件執行完畢後，不能徹底
    重生，斯時再考量對其宣告強制工作，尚屬非遲，一併敘明
    。
四、據上論斷，應依刑事訴訟法第299條第1項前段、第300條，
    刑法第28條、第320條第1項、第325條第1項、第326條、第
    328條第1項、第330條、第346條第1項、第62條前段、第47
    條第1項、第51條第5款，刑法施行法第1條之1，判決如主文
    所示。
本案經檢察官乙○○到庭執行職務。
中    華    民    國    97    年    5     月    30    日
                  刑事第二庭  審判長法官  蘇義洲
                              法      官  洪士傑
                              法      官  徐文瑞
以上正本證明與原本無異。
如不服本判決，應於收受本判決後10日內，向本院提出上訴書狀
，並應敘述具體理由。如未敘述上訴理由者，應於上訴期間屆滿
後20日內向本院補提理由書狀（均須按他造當事人之人數附繕本
）「切勿逕送上級法院」。
                              書  記  官  張宜柔
中    華    民    國    97    年    5     月    30    日
附表：
 ┌──┬─────┬─────┬───┬───┬────────┬────────┬───────┬───────┬──┬────────┐
 │編號│ 時   間  │  地   點 │行為人│被害人│犯罪方法        │所得財物        │被訴法條      │本院認定所犯  │有無│宣告刑          │
 │    │          │          │      │      │                │（新台幣）      │              │法條及罪名    │自首│                │
 ├──┼─────┼─────┼───┼───┼────────┼────────┼───────┼───────┼──┼────────┤
 │一  │96年12月18│臺南市東區│丙○○│巳○○│丙○○騎乘機車自│黑色手提皮包1只 │刑法第325條   │刑法第325條   │無  │有期徒刑八月    │
 │    │日晚上11時│崇明路文化│      │      │後奪取巳○○之黑│（內有現金5千元 │第1項之搶奪罪 │第1項之搶奪罪 │    │                │
 │    │15分許    │中心人行道│      │      │色手提皮包      │、行動電話1支、 │              │              │    │                │
 │    │          │上        │      │      │                │鑰匙1串）       │              │              │    │                │
 ├──┼─────┼─────┼───┼───┼────────┼────────┼───────┼───────┼──┼────────┤
 │二  │96年12月20│臺南市安南│丙○○│庚○○│丙○○持客觀上足│黑色皮包1只（內 │刑法第330條之 │刑法第330條之 │自首│有期徒刑七年四月│
 │    │日凌晨1時 │區○○路與│      │      │供兇器使用之開山│有現金3千元、身 │加重強盜罪    │加重強盜罪    │    │                │
 │    │50分許    │安明路一段│      │      │刀架在庚○○肩膀│分證、健保卡各1 │              │              │    │                │
 │    │          │口南向北車│      │      │上，使庚○○無法│張）            │              │              │    │                │
 │    │          │道        │      │      │抗拒而強劫其黑色│                │              │              │    │                │
 │    │          │          │      │      │皮包1只         │                │              │              │    │                │
 ├──┼─────┼─────┼───┼───┼────────┼────────┼───────┼───────┼──┼────────┤
 │三  │96年12月24│臺南市安平│丙○○│己○○│丙○○趁投宿之便│32吋液晶電視1台 │刑法第320條第1│刑法第320條第1│自首│有期徒刑三月    │
 │    │日下午1時 │區○○○○街│      │      │，徒手竊取該汽車│                │項之竊盜罪    │項之竊盜罪    │    │                │
 │    │40分許    │1號「允頌 │      │      │旅館內之32吋液晶│                │              │              │    │                │
 │    │          │汽車旅館」│      │      │電視1台         │                │              │              │    │                │
 ├──┼─────┼─────┼───┼───┼────────┼────────┼───────┼───────┼──┼────────┤
 │四  │97年1月1日│臺南市安南│丙○○│壬○○│丙○○騎乘機車自│紫色皮包1只（內 │刑法第325條第1│刑法第325條第1│自首│有期徒刑七月    │
 │    │晚上9時許 │區○○路四│      │      │後奪取壬○○之紫│有健保卡、身分證│項之搶奪罪    │項之搶奪罪    │    │                │
 │    │          │段320巷15 │      │      │色皮包1只       │及提款卡各1張、 │              │              │    │                │
 │    │          │弄口      │      │      │                │行動電話1支、數 │              │              │    │                │
 │    │          │          │      │      │                │位相機1台）     │              │              │    │                │
 ├──┼─────┼─────┼───┼───┼────────┼────────┼───────┼───────┼──┼────────┤
 │五  │97年1月4日│臺南市安南│丙○○│子○○│丙○○持客觀上足│黑色皮包1只（內 │刑法第330條之 │刑法第330條之 │無  │有期徒刑七年五月│
 │    │下午3時15 │區○○街一│      │      │供兇器使用之西瓜│有現金3千元、提 │加重強盜罪    │加重強盜罪    │    │                │
 │    │分許      │段263號前 │      │      │刀喝令子○○不要│款卡2張、居留證1│              │              │    │                │
 │    │          │          │      │      │叫、不要動，致黃│本、大陸通行證1 │              │              │    │                │
 │    │          │          │      │      │林娟無法抗拒而強│張）            │              │              │    │                │
 │    │          │          │      │      │劫其黑色皮包1只 │                │              │              │    │                │
 ├──┼─────┼─────┼───┼───┼────────┼────────┼───────┼───────┼──┼────────┤
 │六  │97年1月9日│臺南縣仁德│丙○○│卯○○│丙○○騎乘機車持│黑色皮包1只（內 │刑法第328條第1│刑法第328條第1│自首│有期徒刑五年二月│
 │    │凌晨6時許 │鄉○○路  │      │      │玩具槍將卯○○攔│有健保卡、身分證│項之強盜罪    │項之強盜罪    │    │                │
 │    │          │479號前   │      │      │下，並將玩具槍指│、駕照、行照、提│              │              │    │                │
 │    │          │          │      │      │向卯○○之機車腳│款卡、學生證各1 │              │              │    │                │
 │    │          │          │      │      │踏板，使卯○○無│張、現金500元、 │              │              │    │                │
 │    │          │          │      │      │法抗拒而強劫其黑│行動電話1支     │              │              │    │                │
 │    │          │          │      │      │色皮包1只       │                │              │              │    │                │
 ├──┼─────┼─────┼───┼───┼────────┼────────┼───────┼───────┼──┼────────┤
 │七  │97年1月11 │臺南縣西港│丙○○│癸○○│丙○○駕駛編號十│咖啡色皮包1只（ │刑法第325條第1│刑法第325條第1│自首│有期徒刑七月    │
 │    │日上午8時 │鄉後營村後│      │      │二所強劫辰○○所│身分證、健保卡各│項之搶奪罪    │項之搶奪罪    │    │                │
 │    │30分許    │營410之4號│      │      │有之車牌號碼3369│1張、行動電話1支│              │              │    │                │
 │    │          │「樂」檳榔│      │      │－GF號自小客車至│、現金3490元）  │              │              │    │                │
 │    │          │攤        │      │      │該處，持玩具槍指│                │              │              │    │                │
 │    │          │          │      │      │向癸○○，癸○○│                │              │              │    │                │
 │    │          │          │      │      │見狀驚慌逃離現場│                │              │              │    │                │
 │    │          │          │      │      │後，丙○○進入該│                │              │              │    │                │
 │    │          │          │      │      │檳榔攤內搶取財物│                │              │              │    │                │
 ├──┼─────┼─────┼───┼───┼────────┼────────┼───────┼───────┼──┼────────┤
 │八  │97年1月6日│臺南市安南│丙○○│辛○○│由丙○○在巷口把│車牌號碼CA8－098│刑法第320條第1│刑法第320條第1│陳俊│丙○○：有期徒刑│
 │    │晚上9時30 │區○○路86│丁○○│      │風，由丁○○徒手│號之重型機車    │項之竊盜罪    │項之竊盜罪    │生無│        四月    │
 │    │分許      │6巷2弄1號 │      │      │竊取辛○○所有停│                │              │              │；陳│丁○○：有期徒刑│
 │    │          │前        │      │      │放在該處之重型機│                │              │              │俊華│        四月    │
 │    │          │          │      │      │車              │                │              │              │自首│                │
 ├──┼─────┼─────┼───┼───┼────────┼────────┼───────┼───────┼──┼────────┤
 │九  │97年1月6日│臺南市安南│丙○○│丑○○│丁○○騎乘編號八│黑色手提包1只（ │刑法第325條第1│ 刑法第325條第│陳俊│丙○○：有期徒刑│
 │    │晚上11時45│區○○路五│丁○○│      │所竊得之機車搭載│健保卡、身分證、│項之搶奪罪    │ 1項之搶奪罪  │生無│        八月    │
 │    │分許      │段280號「 │      │      │丙○○，由丙○○│駕照、行照、美髮│              │              │；陳│丁○○：有期徒刑│
 │    │          │土城中學」│      │      │徒手搶奪丑○○所│工作證各1張）   │              │              │俊華│        八月    │
 │    │          │前        │      │      │有置於機車腳踏板│                │              │              │自首│                │
 │    │          │          │      │      │上之黑色手提包1 │                │              │              │    │                │
 │    │          │          │      │      │只              │                │              │              │    │                │
 ├──┼─────┼─────┼───┼───┼────────┼────────┼───────┼───────┼──┼────────┤
 │十  │97年1月7日│臺南市安南│丙○○│方蔡美│丁○○騎乘編號八│現金500元       │刑法第325條第1│刑法第325條第1│陳俊│丙○○：有期徒刑│
 │    │凌晨0時30 │區○○路二│丁○○│花    │所竊得之機車搭載│                │項之搶奪罪    │項之搶奪罪    │生無│        八月    │
 │    │分許      │段586號前 │      │      │丙○○，將方蔡美│                │              │              │；陳│丁○○：有期徒刑│
 │    │          │          │      │      │花攔下，由丙○○│                │              │              │俊華│        八月    │
 │    │          │          │      │      │持玩具槍搶奪方蔡│                │              │              │自首│                │
 │    │          │          │      │      │美花皮包內之現金│                │              │              │    │                │
 │    │          │          │      │      │500元           │                │              │              │    │                │
 ├──┼─────┼─────┼───┼───┼────────┼────────┼───────┼───────┼──┼────────┤
 │十一│97年1月7日│臺南市安南│丙○○│戊○○│丁○○騎乘編號八│白色皮包1只（內 │刑法第326條之 │刑法第326條之 │陳俊│丙○○：有期徒刑│
 │    │凌晨0時50 │區○○路三│丁○○│      │所竊得之機車搭載│有行動電話1支、 │加重搶奪罪    │加重搶奪罪    │生無│        一年四月│
 │    │分許      │段210號旁 │      │      │丙○○靠近戊○○│髮夾、香菸）    │              │              │；陳│丁○○：有期徒刑│
 │    │          │空地      │      │      │騎乘之機車，導致│                │              │              │俊華│        一年四月│
 │    │          │          │      │      │戊○○跌落路旁農│                │              │              │自首│                │
 │    │          │          │      │      │地，再由丁○○持│                │              │              │    │                │
 │    │          │          │      │      │足供兇器使用之鋸│                │              │              │    │                │
 │    │          │          │      │      │子搶取戊○○所有│                │              │              │    │                │
 │    │          │          │      │      │之白色皮包1只   │                │              │              │    │                │
 ├──┼─────┼─────┼───┼───┼────────┼────────┼───────┼───────┼──┼────────┤
 │十二│97年1月7日│臺南市安南│丙○○│辰○○│丁○○持玩具槍面│32吋液晶電視2台 │刑法第328條第1│刑法第328條第1│陳俊│丙○○：有期徒刑│
 │    │上午11時30│區○○路32│丁○○│      │指辰○○後，由陳│、筆記型電腦、彩│項之強盜罪    │項之強盜罪    │生無│        五年三月│
 │    │分許      │9巷10弄40 │      │      │俊生持紅色膠帶將│色複印機、國際牌│              │              │；陳│丁○○：有期徒刑│
 │    │          │號        │      │      │辰○○雙手纏綁，│DVD放映機各1台、│              │              │俊華│        五年四月│
 │    │          │          │      │      │並持剪刀剪斷劉祐│行動電話6支及車 │              │              │無  │                │
 │    │          │          │      │      │森於屋內之黑色上│牌號碼3369－GF  │              │              │    │                │
 │    │          │          │      │      │衣右袖，旋將之矇│號自小客車      │              │              │    │                │
 │    │          │          │      │      │住辰○○雙眼使其│                │              │              │    │                │
 │    │          │          │      │      │無法抗拒，強劫劉│                │              │              │    │                │
 │    │          │          │      │      │祐森於屋內之財物│                │              │              │    │                │
 │    │          │          │      │      │及車牌號碼3369－│                │              │              │    │                │
 │    │          │          │      │      │GF號自小客車    │                │              │              │    │                │
 ├──┼─────┼─────┼───┼───┼────────┼────────┼───────┼───────┼──┼────────┤
 │十三│97年1月10 │臺南縣七股│丙○○│許美華│丙○○駕駛編號十│現金1萬5千元    │刑法第328條第1│刑法第346條第1│陳俊│丙○○：有期徒刑│
 │    │日上午7時 │鄉竹橋7號 │丁○○│      │二所強盜車牌號碼│                │項之強盜罪    │項之恐嚇取財罪│生自│        七月    │
 │    │10分許    │旁檳榔攤  │      │      │3369－GF號自小客│                │              │              │首；│丁○○：有期徒刑│
 │    │          │          │      │      │車搭載丁○○，至│                │              │              │陳俊│        八月    │
 │    │          │          │      │      │該檳榔攤向許美華│                │              │              │華無│                │
 │    │          │          │      │      │大聲恫嚇稱目前犯│                │              │              │    │                │
 │    │          │          │      │      │案跑路缺錢，不要│                │              │              │    │                │
 │    │          │          │      │      │出聲交出錢，否則│                │              │              │    │                │
 │    │          │          │      │      │對妳不利等語，而│                │              │              │    │                │
 │    │          │          │      │      │由丁○○強劫許美│                │              │              │    │                │
 │    │          │          │      │      │華所有置於抽屜內│                │              │              │    │                │
 │    │          │          │      │      │之現金          │                │              │              │    │                │
 ├──┼─────┼─────┼───┼───┼────────┼────────┼───────┼───────┼──┼────────┤
 │十四│97年1月15 │臺南市安南│丙○○│黃曾枝│丁○○騎乘機車搭│現金700元       │刑法第328條第1│刑法第328條第1│陳俊│丙○○：有期徒刑│
 │    │日凌晨1時5│區○○路二│丁○○│霞    │載丙○○，由陳俊│                │項之強盜罪    │項之強盜罪    │生自│        五年二月│
 │    │分許      │段140巷45 │      │      │生持玩具槍指向黃│                │              │              │首；│丁○○：有期徒刑│
 │    │          │弄28號前  │      │      │曾枝霞之左手臂，│                │              │              │陳俊│        五年四月│
 │    │          │          │      │      │使其無法抗拒而強│                │              │              │華無│                │
 │    │          │          │      │      │劫寅○○○之現金│                │              │              │    │                │
 └──┴─────┴─────┴───┴───┴────────┴────────┴───────┴───────┴──┴────────┘
附錄本案所犯法條：
中華民國刑法第320條
（普通竊盜罪、竊佔罪）
意圖為自己或第三人不法之所有，而竊取他人之動產者，為竊盜
罪，處5年以下有期徒刑、拘役或5百元以下罰金。
意圖為自己或第三人不法之利益，而竊佔他人之不動產者，依前
項之規定處斷。
前二項之未遂犯罰之。
中華民國刑法第325條
（普通搶奪罪）
意圖為自己或第三人不法之所有，而搶奪他人之動產者，處6月
以上5年以下有期徒刑。
因而致人於死者，處無期徒刑或7年以上有期徒刑，致重傷者，
處3年以上10年以下有期徒刑。
第 1 項之未遂犯罰之。
中華民國刑法第326條
（加重搶奪罪）
犯前條第1項之罪，而有第321條第1項各款情形之一者，處
 1年以上7年以下有期徒刑。
前項之未遂犯罰之。
中華民國刑法第328條
（普通強盜罪）
意圖為自己或第三人不法之所有，以強暴、脅迫、藥劑、催眠術
或他法，至使不能抗拒，而取他人之物或使其交付者，為強盜罪
，處5年以上有期徒刑。
以前項方法得財產上不法之利益或使第三人得之者，亦同。
犯強盜罪因而致人於死者，處死刑、無期徒刑或10年以上有期徒
刑；致重傷者，處無期徒刑或7年以上有期徒刑。
第 1 項及第 2 項之未遂犯罰之。
預備犯強盜罪者，處1年以下有期徒刑、拘役或3千元以下罰金。
中華民國刑法第330條
（加重強盜罪）
犯強盜罪而有第321條第1項各款情形之一者，處7年以上有期徒
刑。
前項之未遂犯罰之。
中華民國刑法第346條
（單純恐嚇罪）
意圖為自己或第三人不法之所有，以恐嚇使人將本人或第三人之
物交付者，處6月以上5年以下有期徒刑，得併科1千元以下罰金
。
以前項方法得財產上不法之利益，或使第三人得之者，亦同。
前二項之未遂犯罰之。


司法院資訊處製作；財團法人民間司法改革基金會備份。
